臺灣高等法院民事裁定
111年度簡易字第91號
原      告  吳建興  

被      告  劉錦縺  
訴訟代理人  謝政賢  

上列當事人間請求侵權行為損害賠償事件，原告提起刑事附帶民
事訴訟，經本院刑事庭於中華民國111年7月12日以111年度交附
民字第40號裁定移送前來，本院裁定如下：
    主  文
原告之訴及假執行之聲請均駁回。
訴訟費用由原告負擔。
    理  由
一、按除別有規定外，確定之終局判決就經裁判之訴訟標的，有
    既判力。和解成立者，與確定判決有同一之效力。原告之訴
    有訴訟標的為確定判決之效力所及者，法院應以裁定駁回之
    。民事訴訟法第400條第1項、第380條第1項、第249條第1項
    第7款分別定有明文。所謂訴訟標的，係指為確定私權所主
    張或否認之法律關係，欲法院對之加以裁判者而言(最高法
    院97年度台上字第969號判決意旨參照)。
二、本件被告於民國110年1月1日中午12時16分許騎乘輕型機車
    ，行經新北市三重區三民街155巷與三民街交岔路口，為支
    線道車未暫停讓幹線道車先行，而撞擊原告成傷（下稱系爭
    事故），經臺灣新北地方檢察署檢察官以被告涉有過失傷害
    罪嫌提起公訴，臺灣新北地方法院（下稱新北地院）刑事庭
    受理後，原告於110年12月27日該刑事案件審理程序中，依
    侵權行為法律關係，對被告提起刑事附帶民事訴訟，請求被
    告給付新臺幣（下同）79萬7,250元本息（下稱前訴、見新
    北地院111年度審附民字第104號卷第5至6頁）。嗣經新北地
    院刑事庭裁定將前訴移送該院民事庭後，由該院三重簡易庭
    受理，兩造復於111年9月1日成立訴訟上和解，被告願於
　　111年9月30日前給付原告10萬元(下稱系爭和解、見新北地
    院111年度重簡字第1380號卷第197至198頁)。則依上說明，
    系爭和解即與確定判決有同一之效力。
三、被告上開過失傷害行為，經新北地院刑事庭於111年1月17日
    以110年度審交易字第1240號判決判處被告拘役50日，如易
    科罰金，以1,000元折算壹日，被告不服提起上訴，經本院
    刑事庭以111年度交上易字第128號過失傷害案件受理後，原
    告復於111年6月2日該刑事案件審理程序中，以系爭事故為
    由，依侵權行為法律關係，對被告提起刑事附帶民事訴訟，
    請求被告給付79萬7,250元本息（見本院111年度交附民字第
    40號卷字第4至5頁)。經查原告提起本訴，同依侵權行為法
    律關係而為主張，當事人、訴之聲明、以及訴訟標的所由之
    基礎事實亦與前訴相同，係就同一訴訟標的求為與前訴可以
    代用之判決，故其訴訟標的應為系爭和解之效力所及。則依
    上說明，原告提起本訴，並不合法，應予駁回。
四、原告雖於111年9月20日向新北地院三重簡易庭具狀主張系爭
    和解當然無效云云（見新北地院111年度重簡字第1380號卷
    末)。經查系爭和解如屬無效，原告所提之前訴即應由新北
    地院三重簡易庭繼續審理，則原告就已起訴之事件，於訴訟
    繫屬中，更行提起本訴，即屬重複起訴，違反民事訴訟法第
    253條規定，仍屬不合法，併予敘明。
五、據上論結，本件原告之訴為不合法，依同法第249條第1項第
    7款規定，裁定如主文。　　
中　　華　　民　　國　　111 　年　　10　　月　　31　　日
                  民事第二庭   
                      審判長法  官  陳容正
                            法  官  劉素如
                            法  官  邱  琦
正本係照原本作成。
不得抗告。
中　　華　　民　　國　　111 　年　　10　　月　　31　　日
 　　　　　　　　　　　　 
　　　　　　　　　　　　　  書記官  廖月女